【裁判字號】    90,訴,21
【裁判日期】    900227
【裁判案由】    偽造文書等
【裁判全文】
臺灣板橋地方法院刑事判決                              九十年度訴字第二一號
    公  訴  人  臺灣板橋地方法院檢察署檢察官
    被      告  甲○○
右列被告因偽造文書等案件，經檢察官提起公訴（八十九年度偵字第一三八五七號）
，本院判決如左：
    主  文
甲○○共同連續行使偽造私文書，足以生損害於他人，處有期徒刑柒月，緩刑參年。
和信公司行動電話申請表上之「林義翔」之署押參枚、「張琮益」及「李公正」之署
押各玖枚、行動電話ＳＩＭ卡共九張（號碼如附表所示）均沒收。
    事  實
一、甲○○明知年籍不詳綽號「小陳」之成年男子於民國八十九年三月間，在台北縣
    三重市○○街五三巷十一號住處，所交付如附表所示「林義翔」、「張琮益」及
    「李公正」之國民身分證影本，係來路不明之贓物，仍加以收受，並與「小陳」
    基於概括之犯意聯絡，先由甲○○於同年三月間某日，在前揭住處，接續將前開
    「林義翔」、「張琮益」之身分證影本變造，換貼自己之照片後持之行使，並連
    續於八十九年四月二十一日、三十日及同年五月三日，由甲○○持李公正身分證
    影本及已換貼自己相片之「林義翔」及「張琮益」之身分證影本，向設址於臺北
    縣新莊市○○街四十一號碼頭科技公司（下稱碼頭公司，按該公司原欲以薪耕通
    信有限公司設址新莊市○○街八十巷七號二樓申請經銷單位惟因故未為此名申請
    ，申請書上誤蓋該戳章），申請行動電話序號卡（即ＳＩＭ卡，下同），並冒用
    林義翔、張琮益及李公正名義申請和信電訊股份有限公司（以下簡稱和信公司）
    如附表之行動電話門號，先偽造「林義翔」之署押參枚、「張琮益」及「李公正
    」之署押各玖枚於和信ＯＮＬＩＮＥ服務申請表九張及複寫聯十二張上，同時填
    寫林義翔等個人年籍資料及帳單地址，向和信公司租得如附表之行動電話號碼，
    並取得上開門號之ＳＩＭ卡九張（均未扣案），隨後將0000000000、
    0000000000號行動電話門號之ＳＩＭ卡留供己用，另外七張ＳＩＭ卡
    交予小陳。嗣二人基於意圖為自己不法利益之概括犯意聯絡，自前開行動電話號
    碼開通開始，連續在台北縣市內撥打電話，致使和信公司行動電話通信系統陷於
    錯誤，而對前開ＳＩＭ卡所示之行動電話提供電信服務，甲○○及小陳即藉此取
    得使用行動電話通信免付費使用，直至和信公司停話為止，共詐得不法利益新台
    幣（下同）二萬五千七百七十一元，足生損害於林義翔、張琮益、李公正、碼頭
    公司及和信公司。嗣於八十九年五月三十日，在臺北縣新莊市○○街四十一號碼
    頭公司內，甲○○欲以同一手法申請行動電話門號時，為該店之職員黃宗元識破
    ，始報警循線查悉上情。
二、案經臺北縣警察局新莊分局報告台灣板橋地方法院檢察署檢察官偵查起訴。
    理  由
一、右揭犯罪事實，訊據被告甲○○矢口否認，辯稱：申請行動電話之身分證上伊之
    相片，非伊換貼，行動電話亦非伊所申請為小陳所申請云云。經查，右揭犯罪事
    實業據被害人李公正、林義翔指述歷歷。另證人即碼頭公司職員黃宗元亦就被告
    打電話至公司說要辦理門號，第一次是業務陳志至去辦理，後面二次是伊辦理，
    總共三次申請九個門號，前二次是去現場即台北縣三重市○○街五十三巷七號辦
    理，第三次是直接到公司辦理，被發現才報警處理，去現場看到甲○○說要辦大
    哥大，當天用張琮益之名義辦三支，被告當面將貼有他相片之身分證影本交給伊
    ，後來又通知他朋友來以李公正之名義辦了三支，辦理過程中並未見有自稱小陳
    之人等語證述明確。且被告於偵查中亦就換貼相片、辦理行動電話門號等情坦承
    不諱，核與證人黃宗元於警訊及偵查中證述之情節大致相符，被告其事後翻異其
    詞，所辯顯與事實不符，不足採信，另被告所申請辦理行動電話門號均未繳費共
    欠二萬五千七百七十一元，復有和信公司風險管理室九十年一月十七日之函文附
    卷可按，並有和信公司行動電話申請書正本六張及影本三張在卷可佐。本件事證
    明確，被告犯行堪以認定。
二、核被告甲○○所為，係犯刑法第二百十六條、第二百十條、第二百十二條之行使
    偽造私文書、行使變造特種文書罪、同法第三百三十九條第二項之詐欺得利罪及
    同法三百四十九條第一項之收受贓物罪（公訴人漏未論列）。被告與綽號小陳之
    男子有犯意之聯絡及行為之分擔，為共同正犯，又其偽造署押之行為，為偽造私
    文書偽造之階段行為，偽造私文書、變造特種文書之低度行為，應為行使偽造私
    文書、行使變造特種文書之高度行為所吸收，均不另論罪。又被告多次偽造私文
    書、詐欺得利之犯行，時間緊接，所犯構成要件亦復相同，顯係基於概括犯意為
    之，應依連續犯之規定論以一罪並依法加重其刑。被告所犯上開各罪間，有方法
    結果之關係，為牽連犯，應從一重之行使偽造私文書罪處斷。另被告於同一時、
    地雖二次換貼自己之相片於身分證上，惟係以接續之意思，於密接之時間、地點
    ，以類似方法分別犯同一之罪，為接續犯，仍屬實質上一罪，公訴人認係連續犯
    ，容有誤會。爰審酌被告之犯罪動機、品行、智識程度、所生之危害，及被告犯
    罪後態度等一切情狀，量處如主文所示之刑，以示懲儆。又被告前未曾受有期徒
    刑以上刑之宣告，此有台灣高等法院檢察署刑案紀錄簡覆表一件在卷可按，其因
    一時失慮，偶罹刑典，經此刑之宣告後，應知警惕而無再犯之虞，本院因認暫不
    執行其刑為當，予以宣告緩刑三年，用啟自新。
三、扣案之和信公司行動電話申請表上之「林義翔」之署押參枚、「張琮益」及「李
    公正」之署押各玖枚，均係被告所偽造之署押，不問屬於犯人與否，應依刑法第
    二百十九條規定沒收之；另行動電話ＳＩＭ卡共九張，雖未扣案，然不能證明已
    滅失，且係被告及共犯所有，供犯詐欺得利所用之物，業據其供明在卷，併依刑
    法第三十八條第一項第二款規定沒收之。
據上論斷，應依刑事訴訟法第二百九十九條第一項前段，刑法第二十八條、第五十六
條、第二百十六條、第二百十條、第二百十二條、第三百三十九條第二項、第一項、
第三百四十九條第一項、第五十五條、第七十四條第一款、第二百十九條、第三十八
條第一項第三款，罰金罰鍰提高標準條例第一條前段，判決如主文。
本案經檢察官葉志飛到庭執行職務
中      華      民      國    九十      年      二      月    二十七    日
                                      台灣板橋地方法院刑事第四庭
                                          法    官    徐  子  涵
右正本證明與原本無異。
如不服本判決，應於判決送達後十日內向本院提出上訴狀 (應附繕本)。
                                          書 記 官    彭  麗  紅
中      華      民      國      九十      年    三    月       二       日
附錄本案論罪科刑法條全文：
刑法第二百十六條
行使第二百十條至第二百十五條之文書者，依偽造、變造文書或登載不實事項或使登
載不實事項之規定處斷。
刑法第二百十條
偽造、變造私文書，足以生損害於公眾或他人者，處五年以下有期徒刑。
刑法第二百十二條
偽造、變造護照、旅券、免許證、特許證及關於品行、能力、服務或其他相類之證書
、介紹書，足以生損害於公眾或他人者，處一年以下有期徒刑，拘役或三百元以下罰
金。
刑法第三百三十九條
意圖為自己或第三人不法之所有，以詐術使人將本人或第三人之物交付者，處五年以
下有期徒刑、拘役或科或併科一千元以下罰金。
以前項方法得財產上不法之利益或使第三人得之者亦同。
前二項之未遂犯罰之。
刑法第三百四十九條
收受贓物者，處三年以下有期徒刑、拘役或五百元以下罰金。
搬運、寄藏、故買贓物或為牙保者，處五年以下有期徒刑、拘役或科或併科一千元以
下罰金。
因贓物變得之財物，以贓物論。
附表
┌───┬───────┬─────────────┬─────┐
│編號  │被冒用人      │行動電話門號              │持有人    │
├───┼───────┼─────────────┼─────┤
│      │              │0000000000      │          │
│      │              │0000000000      │甲○○    │
│一    │林義翔        │0000000000      │小陳      │
│      │              │                          │          │
├───┼───────┼─────────────┼─────┤
│      │              │0000000000      │          │
│二    │張琮益    │0000000000      │小陳      │
│      │              │0000000000      │          │
│      │              │                          │          │
├───┼───────┼─────────────┼─────┤
│      │              │0000000000      │          │
│三    │李公正        │0000000000      │小陳      │
│      │              │0000000000      │          │
│      │              │                          │          │
└───┴───────┴─────────────┴─────┘


司法院資訊處製作；財團法人民間司法改革基金會備份。
